臺灣臺南地方法院民事裁定
110年度家聲字第81號
聲  請  人  甲○○  
代  理  人  黃溫信律師
相  對  人  乙○○  

            丙○○ 
            丁○○   

            戊○○  

上列當事人間請求給付扶養費事件，本院裁定如下：
    主      文
聲請駁回。
聲請程序費用由聲請人負擔。
    事實及理由
一、本件聲請意旨略以：聲請人甲○○與前配偶己○○育有長女乙○○
    、長子許瑞麟、次子丁○○三名子女，二人於民國67年1月25
    日離婚，嗣聲請人再與前配偶庚○○結婚、婚後育有長子戊○○
    、次子顏俊華（已歿）。聲請人係40年11月28日出生，現年
    約70歲，名下僅有目前居住之門牌號碼臺南市○○區○○路0段0
    0巷00號房屋，無任何工作收入，原領有中低收老人津貼補
    助，因計入相對人戊○○收入，致經審核未合110年度之領取
    資格，現無法維持生活，亟需子女扶養，爰參酌行政院主計
    總處家庭收支調查108年度聲請人居住所在之臺南市平均每
    人每月消費支出金額為新臺幣（下同）20,114元，應由聲請
    人之4名子女即相對人乙○○、許瑞麟、丁○○及戊○○負擔，爰
    請求相對人乙○○等4人應自110年2月1日起至聲請人死亡之日
    止，按月於每月5日分別給付聲請人5,029元，如不足一月者
    ，依當月實際日數與當月天數之比例計算，如遲誤一期未履
    行或未完全履行者，其後之十二期視為亦已到期等語。
二、按直系血親相互間，互負扶養之義務；受扶養權利者為直系
    血親者，以不能維持生活為限，此為民法第1114條第1款、
    第1117條第1項所明定。是扶養義務之發生，必須扶養權利
    人有扶養之必要，扶養義務人有扶養之可能，而直系血親尊
    親屬受扶養者，須以不能維持生活者為限，所謂不能維持生
    活，係指不能以自己之財產及勞力所得以維持自己之生活而
    言。經查：
（一）聲請人主張相對人等為聲請人之子女等情，業據聲請人提
      出戶籍謄本影本在卷可考，此部分事實堪予認定。
（二）本件聲請人主張相對人等為聲請人直系血親卑親屬，對聲
      請人有扶養義務云云，惟稽之聲請人名下有臺南市○○區○○
      段0000地號土地及其上同段276建號建物，前開土地僅依
      公告土地現值計算即達851,072元（計算式：66.49×12,80
      0＝851,072），參以聲請人陳稱目前無負債，並主張其每
      月所需之扶養費為20,114元等情，故聲請人若將上開自住
      房產向銀行抵押借貸款項或出售換取現金，尚仍維持數年
      開銷，可認聲請人能以自己之財產維持自己生活。基上，
      本件聲請人既顯非不能以自己之財產維持自己之生活，即
      無受扶養之必要，亦即聲請人之直系血親卑親屬依法尚不
      生扶養聲請人之義務，故聲請人請求相對人等給付扶養費
      ，於法顯有未合。
（三）綜上所述，本件聲請人既無不能維持生活之情，並因此有
      受扶養之必要，故聲請人向其子女即相對人等請求給付扶
      養費，為無理由，應予駁回。
三、依家事事件法第97條、非訟事件法第21條第2項、第24條第1
    項、民事訴訟法第95條、第78條，裁定如主文。
中　　華　　民　　國　　110 　年　　11　　月　　1 　　日
                  家事法庭    法  官  楊佳祥
以上正本係照原本作成。
如不服本裁定，應於裁定送達後10日內向本院提出抗告狀，並繳
納抗告費新臺幣1,000元。
中　　華　　民　　國　　110 　年　　11　　月　　1 　　日
                              書記官　許哲萍